【裁判字號】    95,訴,327
【裁判日期】    950323
【裁判案由】    毒品危害防制條例
【裁判全文】
臺灣臺中地方法院宣示判決筆錄          95年度訴字第327號
    公  訴  人  臺灣臺中地方法院檢察署檢察官
    被      告  甲○○
                        （現另案於臺灣臺中監獄臺中分監執
    指定辯護人  本院公設辯護人  乙○○
上列被告因毒品危害防制條例案件（95年度毒偵字第129、769號
），於中華民國95年3月23日上午10時在本院刑事遠距訊問法庭
宣示判決，出席職員如下：
審判長起立朗讀判決主文、犯罪事實要旨、處罰條文、附記事項
，及告以上訴限制、期間並提出上訴狀之法院，且諭知記載其內
容：
一、主  文：
    甲○○連續施用第一級毒品，處有期徒刑壹年貳月，扣案之
    第一級毒品海洛因共拾小包（共淨重捌點陸貳公克，空
    包裝重共柒點陸陸公克），摻有海洛因粉末香菸柒支，均沒
    收銷燬之，電子秤壹個、分裝鏟陸支、塑膠杓子伍支，均沒
    收；又連續施用第二級毒品，處有期徒刑拾月，扣案之第二
    級毒品安非他命壹小包（毛重零點柒公克），沒收銷燬之，
    玻璃管吸食器壹支及吸食器玻璃球貳支，均沒收。應執行有
    期徒刑壹年拾月，扣案之第一級毒品海洛因共拾小包（
    共淨重捌點陸貳公克、空包裝重共柒點陸陸公克）、摻有海
    洛因粉末之香菸柒支，及第二級毒品安非他命壹小包（毛重
    零點柒公克），均沒收銷燬之，電子秤壹個、分裝鏟陸支、
    塑膠杓子伍支、玻璃管吸食器壹支及吸食器玻璃球貳支，均
    沒收。
二、犯罪事實要旨：
    甲○○曾於民國94年間，因施用毒品案件，經本院裁定送觀
    察、勒戒後，認無繼續施用毒品之傾向，由臺灣臺中地方法
    院檢察署檢察官於94年1月7日，以93年度毒偵字第5133號為
    不起訴處分確定。嗣又因施用第一、二級毒品案件，經本院
    於94年6月23日，宣示判決甲○○連續施用第一級毒品判處
    有期徒刑10月，連續施用第二級毒品判處有期徒刑5月，應
    執行有期徒刑1年2月，並於同年7月18日確定（現正在執行
    中）。詎仍不知悔改，於上述觀察、勒戒執行完畢釋放後5
    年內，復基於施用第一級毒品海洛因及第二級毒品安非他命
    之概括犯意，於前揭宣示判決之翌（24）日起，在台中縣大
    甲鎮○○里○○路4巷36號住處及台中縣大甲鎮○○路「華
    麒旅社」802號房內等處，以將海洛因粉末置入香煙內吸食
    之方式，施用第一級毒品海洛因，及將安非他命放入玻璃管
    、玻璃球內用火燒烤吸食煙氣之方式，施用第二級毒品安非
    他命，平均約每日施用第一級毒品海洛因及第二級毒品安非
    他命各1次，嗣於94年8月17日20時40分許，在台中縣大甲鎮
    ○○路○段與幼獅路口，被警查獲，並扣得海洛因17小包（
    合計淨重5.33公克，空包裝重3.64公克），摻有海洛因粉末
    香菸7支及甲○○所有供裝盛及磅秤海洛因粉末俾便施用之
    電子秤1個、分裝鏟6支，及供施用第二級毒品安非他命所用
    之吸食器玻璃球2支。（並同時查扣其女友黃倩怡所有，供
    黃倩怡使用暫存放甲○○處所之注射針筒2支）；甲○○於
    94年8月18日經檢察官准予具保飭回後，仍不知警惕，復承
    前開施用第一級毒品海洛因及第二級毒品安非他命之概括犯
    意，於上述處所，以前揭方式，賡續施用海洛因及安非他命
    。嗣又於94年11月16日12時許，在台中縣大甲鎮○○路「華
    麒旅社」802號房外，為警查獲，並於同行女友黃倩怡皮包
    內，扣得甲○○所有之第一級毒品海洛因16小包（合計淨重
    3.29公克，空包裝重4.02公克）、第二級毒品安非他命1 小
    包（毛重0.7公克），及甲○○所有供裝盛海洛因粉末俾便
    施用之塑膠杓子5支、供施用第二級毒品安非他命所用之玻
    璃管吸食器1支（黃倩怡涉有持有毒品及施用毒品罪嫌部分
    另由檢察官偵辦中）。另同時查扣黃倩怡所有之注射針筒1
    支。
三、處罰條文：
    毒品危害防制條例第10條第1、2項，第18條第1項前段，刑
    法第56條、第38條第1項第2款、第51條第5款。
四、附記事項：
  （一）檢察官移送併辦部分（甲○○自94年6月24日起至同年8
        月17日連續施用第一級、第二級毒品部分），為原起訴
        事實之範圍內（原起訴事實為甲○○自94年6月24日起
        至同年11月16日止連續施用第一級、第二級毒品），本
        院自得併予審理。
  （二）查扣之上述注射針筒3支，係案外人黃倩怡所有，供黃
        倩宜施用第一級毒品海洛因所用，已據被告甲○○供明
        在卷，依法尚不在得予沒收之列，併予敘明。
五、協商判決除有刑事訴訟法第455條之4第1項第1款於本訊問程
    序終結前，被告撤銷協商合意或檢察官撤回協商聲請者；第
    2款被告協商之意思非出於自由意志者；第4款被告所犯之罪
    非第455條之2第1項所定得以聲請協商判決者；第6款被告有
    其他較重之裁判上一罪之犯罪事實者；第7款法院認應諭知
    免刑或免訴、不受理者情形之一，及違反同條第2項「法院
    應於協商合意範圍內為判決；法院為協商判決所科之刑，以
    宣告緩刑或2年以下有期徒刑、拘役或罰金為限」之規定者
    外，不得上訴。
六、本件如得上訴，而如不服本件判決，得自收受宣示判決筆錄
    送達之日起10日內，向本院提出上訴書狀，上訴於第二審法
    院。
中    華    民    國    95    年    3     月    23    日
                  臺灣臺中地方法院刑事第十七庭
                                    書記官  張芳惠
                              審判長法  官  翁慶珍
上為正本係照原本作成
中    華    民    國    95    年    3     月    23    日
                                    書記官  張芳惠


司法院資訊處製作；財團法人民間司法改革基金會備份。
